# 关于基建的利息资本化问题

提问人：wind448 时间：2014-02-28 18:37:16
公司在投资一项基建工程并从银行借一笔贷款，由于工程建设期较长，公司现金流无力支付该笔贷款的利息，需要再向银行贷款用于支付利息。请问第二笔贷款的利息能否资本化？

回答人：chenyiwei
不可以。借入第二笔贷款的用途是支付第一笔贷款的利息，并未直接用于符合资本化条件的资产的购建，因此第二笔贷款的借款费用不符合资本化的条件。

提问人：wind448 时间：2014-04-01 15:36:33
谢谢陈版，是否可以这样理解如果有一笔专门借款，其中有部分贷款是用于支付贷款的利息，那么该部分贷款的利息是不能资本化的，对吗？

回答人：chenyiwei
可以这样理解。